【裁判字號】    89,上易,1563
【裁判日期】    890526
【裁判案由】    公共危險等
【裁判全文】
臺灣高等法院臺中分院刑事判決          民國八十九年度上易字第一五六三號
    上  訴  人
    即  被  告  丙○○
                乙○○
右上訴人等，因公共危險等案件，不服臺灣彰化地方法院，八十九年度易字第四○六
號，中華民國八十九年五月二十六日第一審判決（起訴案號：臺灣彰化地方法院檢察
署八十九年度偵字第九一五號，併案八十九年度偵字第一二四三號）提起上訴，本院
判決如左：
    主      文
上訴駁回。
    事實及理由
一、本案經本院審理結果，認第一審判決認事用法及量刑均無不當，應予維持，並引
    用第一審判決書記載之事實、證據及理由（如附件）。
二、上訴人即被告等在本院未提出其他有利之證據及辯解，其上訴無理由，應予駁回
    。
三、據上論斷，應依刑事訴訟法第三百七十三條、第三百六十八條，判決如主文。
本案經檢察官甲○○到庭執行職務。
中      華      民      國    八十九     年      八       月    三十    日
                                  臺灣高等法院臺中分院刑事第六庭
                                        審判長法  官  李  文  雄
                                              法  官  邱  顯  祥
                                              法  官  陳  嘉  雄
右正本證明與原本無異。
不得上訴。
                                              書記官  王  麗  英
中      華      民      國    八十九     年      八       月    三十一  日
                                                                        Ｃ
臺灣彰化地方法院刑事判決                          八十九年度易字第四六號
    公  訴  人  臺灣彰化地方法院檢察署檢察官
    被      告  乙○○  男十九歲（民國○○○年○月○○○日生）
                        住彰化縣鹿港鎮山崙里山寮巷八十三號
                        身分證統一編號：Ｚ000000000號
    被      告  丙○○  男二十一歲（民國○○○年○月○○○日生）
                        住彰化縣鹿港鎮山崙里崙尾巷二十七之二十四號
                        身分證統一編號：Ｎ0000000四號
右列被告等因過失傷害等案件，經檢察官提起公訴 (八十九年度偵字第九一五號 )，
及聲請併案審理（八十九年度偵字第一二四三號）本院判決如左：
    主  文
丙○○服用酒類，不能安全駕駛動力交通工具而駕駛，處拘役貳拾日，如易科罰金，
以參佰元折算壹日。
乙○○因過失傷害人，處有期徒刑參月，如易科罰金，以參佰元折算壹日。
    事  實
一、丙○○於民國八十八年八月九日晚間七時許，在彰化縣鹿港鎮與同事聚會飲酒後
    ，明知服用酒類後已不能已不能安全駕駛動力交通工具，猶騎乘車號ＶＯＣ－六
    一八號之輕型機車，後方附載丁○○，由北向南往鹿港鎮草港方向行駛，迨同日
    晚間七時三十分許，途經彰化縣鹿港鎮○○路○段七四號前，適乙○○駕駛車牌
    號碼ＱＡ－六二三０號自小客車，沿同路由南往北方向行駛，原須注意汽車行駛
    時，應注意車前狀況並隨時採取必要之安全措施，及汽車在未劃標線之道路應靠
    右行駛，但遇有特殊情況必須行駛左側道路時，除應減速慢行外，並注意前方來
    車，乙○○依當時情狀並無不能注意之情形，竟未為注意遵守（起訴書誤載為:
    為超越前方車輛而冒然駛入左側道路），致丙○○所騎乘之前開機車因煞車不及
    而與乙○○所駕之前揭小客車撞擊，使丙○○受有左股骨骨折、右鎖骨骨折、頭
    部外傷、臉部及右腳踝撕裂傷、胸部挫傷等傷害；亦造成丁○○受有左脛腓骨骨
    粉碎性開放性骨折、左膝後十字韌帶斷裂等傷害。乙○○旋即打電話報警自首，
    警方前往處理時，抽取丙○○血液後，測得其血液所含酒精成分達二三四．九五
    ＭＧ／ＤＬ，約等於酒後吐氣所含酒精成份每公升一點二毫克，始得知上情。
二、案經丙○○、丁○○訴由彰化縣警察局鹿港分局報告臺灣彰化地方法院檢察署檢
    察官偵查起訴。
    理  由
一、右開被告丙○○飲酒後仍駕駛動力交通工具之事實，業據被告丙○○於警訊、偵
    訊及本院審理中坦認不諱，且其酒後血液中所含酒精成份達二三四．九五ＭＧ／
    ＤＬ（約等於酒後吐氣所含酒精成份每公升一．二毫克），亦有彰化基督教醫院
    驗血報告及常用酒精濃度對照表各一紙在卷可憑，被告丙○○酒後駕車之犯行應
    堪認定；另訊據被告乙○○固坦承於前揭時、地有與丙○○、丁○○發生事故，
    惟否認伊有超車或有何過失，辯稱：伊與在前同向車道之車輛會車，之後就撞到
    機車云云。經查，被告丙○○及告訴人丁○○雖於偵訊時指陳係被告乙○○企圖
    超車致與伊等碰撞，惟證人丁○○於警訊及本院審理中證稱: 伊當時在後座頭甫
    一抬起來就撞車了，對車禍發生並不清楚等語，且觀諸被告丙○○當時血液之酒
    精濃度已高達每公升一點二毫克，其精神狀況、意識明析程度顯低於常人，在無
    其他證據輔證下尚難僅憑此指述而認定被告乙○○確因超車致生本件事故；然查
    ，依卷附之道路交通事故調查報告表所示: 兩車及碎片、血跡等物品均在被告丙○○騎乘機車之北往南車道，而非乙○○駕車之南往北車道，顯見二車之撞擊點
    應係在被告丙○○騎乘機車之北往南車道，故被告乙○○當時縱非因超車而侵入
    對向車道，惟被告乙○○駕車未盡量靠右行駛及減速慢行並注意前方來車，致丙○○無法閃避而發生碰撞之事實，亦應堪認定，且被告丙○○、告訴人丁○○因
    此受有上揭之傷害，亦有彰化基督教醫院診斷書二紙在卷足憑。按汽車行駛時，
    駕駛人應注意車前狀況，並隨時採取必要之安全措施；又汽車在未劃標線之道路
    應靠右行駛，但遇有特殊情況必須行駛左側道路時，除應減速慢行外，並注意前
    方來車，道路交通安全規則第九十四條第三項、第九十五條分別定有明文。被告
    乙○○駕車自應注意上述道路交通安全規定，且依其狀況，又非不能注意，竟疏
    未注意以致肇事，致被告丙○○、告訴人丁○○受有前揭傷害，被告顯有過失，
    且其過失行為與被告丙○○、告訴人丁○○二人之傷害間，具有相當因果關係，
    是被告乙○○過失傷害之犯行堪以認定。
三、核被告丙○○所為，係犯刑法第一百八十五條之三之重大違背安全駕駛罪；核被
    告乙○○所為，係犯刑法第二百八十四條第一項前段之過失傷害罪。被告乙○○
    一過失行為，致被告丙○○、告訴人丁○○二人分別受有傷害，為想像競合犯，
    應依刑法第五十五條之規定，從一重處斷。另被告乙○○於犯罪發覺前報警自首
    而自願接受裁判，於警訊筆錄載明甚詳，應依刑法第六十二條前段之規定，減輕
    其刑。爰審酌被告二人犯罪所生之危害、均無前科及犯罪後之態度等一切情狀，
    分別量處如主文所示之刑，並均諭知易科罰金之折算標準，以示懲儆。
據上論斷，應依刑事訴訟法第二百九十九條第一項前段，刑法第一百八十五條之三、
第二百八十四條第一項前段、第五十五條、第六十二條前段、第四十一條，罰金罰鍰
提高標準條例第一條前段、第二條，判決如主文。
本案經檢察官吳祚延到庭執行職務。
中    華    民    國    八十九    年      五      月        二十六      日
                                臺灣彰化地方法院刑事第三庭
                                    法      官  吳俊螢
右正本證明與原本無異。
如不服本判決，應於送達後十日內向本院提出上訴狀(須附繕本)。
告訴人或被害人對於判決如有不服具備理由請求檢察官上訴者，其上訴期間之計算係
以檢察官收受判決正本之日期為準。
                                    法院書記官  楊年雄
中    華    民    國    八十九    年       五     月        廿六      日
刑法第一百八十五條
損壞或壅塞陸路、水路、橋樑或其他公眾往來之設備或以他法致生往來危險者，處五
年以下有期徒刑，拘役或五百元以下罰金。
因而致人於死者，處無期徒刑或七年以上有期徒刑；致重傷者，處三年以上、十年以
下有期徒刑。
第一項之未遂犯罰之。
刑法第二百八十四條
因過失傷害人者，處六月以下有期徒刑、拘役或五百元以下罰金。致重傷者，處一年
以下有期徒刑、拘役或五百元下罰金。
從事業務之人，因業務之過失傷害人者，處一年以下有期徒刑、拘役或一千元以下罰
金。致重傷者，處三年以下有期徒刑、拘役或二千元以下罰金。


司法院資訊處製作；財團法人民間司法改革基金會備份。
